# 股份公司收购控股股东执有的子公司少数股东股权如何账务处理

提问人：cpalaoding 时间：2012-04-23 14:43:02
如，股份公司拥有A公司65%的股权，现用另一C股权置换控股股东执有A公司拥有的35%的股权，是否能按置换C的股权公允价值和账面价值间的差额确认收益

回答人：chenyiwei
回复 cpalaoding 的帖子
该交易表现为同时处置一个C公司的股权，以及购买少数股权。鉴于两个股权对应的公司的经营状况存在差异，因此应当认为属于具有商业实质，即：对于被处置的C公司股权，按其公允价值和账面价值之间的差额确认投资处置损益；同时按该A公司 35 ％股权的公允价值确认为换入的A公司长期股权投资的成本。在合并报表层面，按上述方法确定的A公司 35 ％股权长期股权投资的成本与其对应享有的交易日帐面净资产份额之间的差额调整资本公积。但合并报表层面对于C公司股权的处置损益仍应予以确认。

提问人：cpalaoding 时间：2012-04-24 14:38:08
回复 zico9999 的帖子
股份公司的大股东不确认收益，股份要用C公司去置 换，是股份公司的子公司

回答人：chenyiwei
股份公司的个别报表和合并报表层面，在交易作价公允的前提下，可以确认处置C股权的损益，与C是否原先为股份公司的子公司无关。

提问人：shidongliu3 时间：2016-11-10 18:10:04
问问控股股东怎么合并处理？ 控股股东转让A的35%给股份公司，控股股东单体层面确认处置A35%股权的处置损益-投资收益，控股股东合并报表层面抵消该投资收益；问控股股东因该经济业务产生的所得税费用，控股股东合并报表层面是否需要计入其他非流动资产-递延纳税，待股份公司处置A公司股权时最终形成处置损益-投资收益时在控股股东的合并报表层面才转入当期损益?

回答人：chenyiwei
该交易在大股东合并报表层面应作为内部交易完全抵销。大股东缴纳的所得税在合并报表层面确认为所得税费用。但只有在受让方有明确计划在可预见的未来再对外转让该股权的前提下，才能确认递延所得税资产。

提问人：qingzheng518 时间：2016-11-11 13:44:10
陈老师，大股东缴纳的所得税是全部作为合并层面的所得税费用，还是需要区分权益性交易，然后冲减权益交易形成的资本公积？谢谢

回答人：chenyiwei
合并报表层面，该内部交易已被完全抵销，不体现为权益性交易，因此合并报表层面的所得税影响是计入损益而不调整权益。